# 问题2-1-25（履行过程分为若干阶段且同时包含销售商品和提供劳务的合同的收入确

提问人：cpab 时间：2018-06-21 00:11:42
问题2-1-25（履行过程分为若干阶段且同时包含销售商品和提供劳务的合同的收入确 认问题） 解答： 据此，我们倾向于认为：本案例中的《定制纪念品设计服务项目合同》的收入确认和计 量方法可能存在一项会计政策选择，即以下两种方式都可能是可接受的：
1 、采用类似于EPC 总包合同的模式，即把合同中的所有内容看作一个整体，按照《企 业会计准则第 14 号——收入》关于提供劳务收入确认和计量的规定，采用完工百分比法确 认。 2 、根据《企业会计准则第 14 号——收入》将整个合同看作一项销售商品合同，一次性将全部合同价款确认为收入。 请教： 1 、 EPC为设计——采购——施工，按提供劳务完工百分比法确认收入，与按销售商品在验收后确认收入，业务模式均为EPC。 2 、 我理解对EPC这种经营模式的业务，是销售商品及提供劳务的混合合同，由于工期可能比较长，业主通常会在项目进行中支付阶段性的款项，但此时，并不会出具相应确认承包方工作的资料，待最终通过验收，风险报酬才转移给业主。故从业主阶段性的支付款项的角度来看，即可理解业主认可承包方的工作量，故按完工百分比确认收入。但也可以理解从由于是非标定制，项目验收后风险报酬才转移给业主的角度来说，也可按销售商品在验收后确认收入。由于站的角度不同，故按提供劳务确认收入或销售商品确认收入，两种方法均可。 上述理解，对吗？谢谢！

回答人：chenyiwei
你的理解基本合理。 第一种做法也可以按现行准则下的建造合同来理解。现行准则对提供劳务和建造合同的会计模式实质上是一致的。 对建造合同而言，因为是“先有客户，再有资产”，且不论是成本加成合同还是固定造价合同，都是按客户的需求定制资产，且合同成本均通过合同价款回收，承建商除了建造合同价款以外，从所建造资产的使用和处置中不能获取其他经济利益，所以建造合同的标的资产可以理解为从一开始就是由客户控制的，或者说其所有权上的主要风险和报酬从一开始已经转移给客户，并不是在验收确认后才转移的。